臺灣苗栗地方法院交通事件事裁定　　　　　　　　　　九十一年度交聲字第六七號
　　移
　　受處分人　　甲○○
　　即異議人
右列聲明異議人因違反道路交通管理處罰條例案件，對於交通部公路局新竹區監理所
苗栗監理站九十一年四月九日所為之處分 (竹監苗字第五四─Ｚ00000000號
裁決書)，聲明異議，本院裁定如左：
    主  文
異議駁回。
    理  由
一、按汽車行駛於高速公路或設站管制之道路，而不遵管制之規定者，處汽車駕駛人
    新臺幣三千元以上六千元以下罰鍰。道路交通管理處罰條例第三十三條第一項定
    有明文。
二、本件異議理由略以：聲明異議人甲○○於民國九十一年二月四日凌晨一時四分，
    駕駛自用小客車，在國道三號公路南下一一六公里處，經警員邱義芳舉發告知超
    速，時速一百○四公里、限速八十公里、超速二十四公里，但聲明人以土城以南
    路段時速一○○公里，當時測速一百○四公里乃合理誤差值以內，該路段設限速
    八十公里應是「陷阱」而已，該路段與其他路段沒有兩樣，亦非施工路段，離出
    口車道開始減縮路段尚有一點四公里，至出口處更達二點五公里遠，收費站前從
    限速八十公里至站亭，車子完全停下繳費處為一點二公里，以該車速通過路段絕
    對沒有安全的顧慮。承辦警員係因業績壓力下，在此處較易達成目標。開車依標
    示速限行車固然應該，但是設置的只不過是易令駕駛人成為「陷阱」違規，而無
    實質上安全顧慮那就可議了。當天係因行照過期，不想多講以免不服取締，只好
    簽名，因為多講只有多罰錢而已。為人處事將心比心就夠了，相信任何人都無法
    接受如此的處罰，這不是錢的問題，只爭一個理字，合理的行為，不能因訂定的
    不合理的法，而使「合理變非法」，法院是正義最後一道防線，在此以非常誠懇
    的心，請法官將心比心來作公正的裁決，是您的話會百分之百的服氣嗎？從申訴
    到目前為止所付出的代價已不止罰款的金額，但是為理字是值得的，是本件異議
    人並未違規，舉發有誤，為此聲明異議。
三、揆諸交通警員製單舉發違反道路交通管理處罰條例所列之違規事實，本質上為行
    政處分，係公務員基於職務上權力，依法就特定之公法具體事件所為之單方行政
    行為，基於公務員為公法上行為具有公信力之原則，該行政行為當可被推定為真
    正，其據以依法處分之事實認定亦為正確無誤，此與民事訴訟法第三百五十五條
    第二項規定「文書依其程式及意旨得認作公文書者，推定其為真正」之情形相同
    ，本此公信原則，乃立法者賦予行政機關制定違反道路交通事件統一裁罰標準及
    處理細則，使執勤警員得當機處分，以維護交通秩序、安全之行政目的。反之，
    若謂公務員一切行政行為均需預留證據以證其實，則國家行政勢必窒礙難行，據
    此，刑事訴訟法就犯罪證據有關規定中，與屬於行政秩序罰之交通違規裁罰本質
    不合之部分，自不在準用之列。
四、本件異議人承認有駕車已一百○四之時速行駛之事實，惟堅決否認有前述超速違
    規。然查，該路段限速八十公里，業經國道警察局舉發在前，有內政部警政署國
    道公路警察局舉發違反道路交通管理事件通知單在卷可證，上載違規事項：「經
    測速，駕車時速每小時一百○四公里，限速八十公里、超速二十四公里。」等情
    ，亦有該警察局第六警察隊九一十年三月四日公警國六刑字第○九一○○○二八
    八九號函在卷可證，參照前項說開，異議人駕車時速每小時一○四公里，明顯已
    超過限速八十公里，此外復查無何證據足認執勤員警有捏造事實違法取締之情事
    ，則其本於維護交通秩序、安全之職責所為舉發，自應受到合法、正確之推定，
    異議人空言辯稱並未超速云云，即難採信。原處分機關據前揭違規單之記載援引
    首開規定，裁處罰鍰新台幣三千元並無不當，本件異議為無理由，應予駁回。
四、據上論斷，應依道路交通案件處理辦法第十九條，裁定如主文。
中      華      民      國    九十一    年      五      月    二十八    日
                                臺灣苗栗地方法院交通法庭
                                    法  官   張 珈 禎
右正本證明與原本無異。
如不服本裁定應於送達後五日內向本院提出抗告狀。
                                    書記官   黃 正 中
中      華      民      國    九十一    年      五      月    二十八    日
